【裁判字號】    98,審訴,2273
【裁判日期】    980630
【裁判案由】    毒品危害防制條例
【裁判全文】
臺灣高雄地方法院刑事判決            98年度審訴字第2273號
公  訴  人  臺灣高雄地方法院檢察署檢察官
被      告  甲○○
                    另案羈押在臺灣高雄看守所
指定辯護人  本院公設辯護人黃秋葉
上列被告因毒品危害防制條例案件，經檢察官提起公訴（98年度
毒偵緝字第201 號），本院合議庭裁定由受命法官獨任依協商程
序審理，判決如下：
    主  文
甲○○施用第一級毒品，累犯，處有期徒刑玖月。扣案之注射針
筒壹支沒收。
    事實及理由
一、本件犯罪事實及證據，除犯罪事實「另同因施用毒品案件，
    經鈞院先後以91年度訴字第2320號、92年訴字第1467號、95
    年度訴字第4334號分別判處有期徒刑8 月、5 月（定應執行
    刑1 年）、1 年2 月及1 年（前3 罪執行中於95年6 月13日
    假釋付保護管束）」更正為「另其前因竊盜案件，經本院以
    91年度簡上字第113 號判決、92年度簡字第2524號判決，分
    別判處有期徒刑1 年2 月、4 月確定，又因施用毒品案件，
    經本院以91年度訴字第2320號判決，判處有期徒刑8 月、5
    月確定，及經本院以92年度訴字第1467號判決，判處有期徒
    刑1 年2 月確定，上開案件嗣分別經定應執行刑為有期徒刑
    2 年1 月、1 年4 月，入監執行後，於95年6 月13日獲得假
    釋出監，於假釋期間，再犯施用毒品案件，經本院以95年度
    訴字第4334號判決、96年度訴字第1378號判決，分別判處有
    期徒刑1 年、1 年確定，另因竊盜案件，經本院以96年度易
    字第984 號判決，判處有期徒刑1 年確定，其前開假釋亦遭
    撤銷，再度入監服刑，嗣經本院以96年度聲減字第3931號、
    第7802號裁定，就其上開案件予以減刑，並分別定應執行刑
    為有期徒刑1 年4 月、1 年又15日、8 月，於97年5 月4 日
    執行完畢」；並補充「並扣得其所有之注射針筒1 支（供施
    用海洛因）」；證據部分補充「被告甲○○於本院審理中之
    自白」外，餘均引用檢察官起訴書之記載，如附件。
二、本件被告業已認罪，並經辯護人協助下與檢察官於審判外達
    成協商之合意，渠等合意內容為：被告願受科刑範圍如主文
    所載。經核被告所為，係犯毒品危害防制條例第10條第1 項
    之施用第一級毒品罪，而被告有上述之前科紀錄乙情，有臺
    灣高等法院被告前案紀錄表在卷可稽，其受有期徒刑執行完
    畢，5 年內故意再犯本件最重本刑為有期徒刑以上之罪，為
    累犯，應依刑法第47條第1 項規定加重其刑。此外，上開協
    商合意內容，並無刑事訴訟法第455 條之4 第1 項所列不得
    認罪協商之情形，本件既經檢察官聲請改依協商程序而為判
    決，本院爰不經言詞辯論，於協商合意範圍內為協商判決。
三、應適用之法條：刑事訴訟法第455 條之4 第2 項、第455 條
    之8 、第454 條第2 項，毒品危害防制條例第10條第1 項，
    刑法第11條前段、第47條第1 項、第38條第1 項第2 款。
四、本判決除有刑事訴訟法第455 條之4 第1 項第1 款、第2 款
    、第4 款、第6 款、第7 款所定情形之一，或違反同條第2
    項規定者外，不得上訴。
本案經檢察官陳麗琇到庭執行職務。
中    華    民    國    98    年    6     月    30    日
                  刑事第十庭    法  官  陳君杰
以上正本證明與原本無異。
如不服本判決應於收受判決後10日內向本院提出上訴書狀，並應
敘述具體理由。其未敘述上訴理由者，應於上訴期間屆滿後20日
內向本院補提理由書(均須按他造當事人之人數附繕本)「切勿逕
送上級法院」。
中    華    民    國    98    年    6     月    30    日
                                書記官  李承悌
附錄本判決論罪科刑法條全文：
毒品危害防制條例第10條第1項
施用第一級毒品者，處6 月以上5 年以下有期徒刑。
附件：
臺灣高雄地方法院檢察署檢察官起訴書
                                   98年度毒偵緝字第201號
    被    告  甲○○  男  31歲（民國○○年○月○○日生）
                      住高雄縣大寮鄉○○○路128巷152-4號
                      （另案羈押於高雄看守所）
                      國民身分證統一編號：Ｚ000000000號
上列被告因違反毒品危害防制條例案件，已經偵查終結，認應該
提起公訴，茲將犯罪事實及證據並所犯法條分敘如下：
        犯罪事實
一、甲○○前因施用毒品案件，經臺灣高雄地方法院（下稱鈞院
    ）以91年度毒聲字第4667號裁定強制戒治後，於民國92年1
    月7日經鈞院裁定准予停止戒治，嗣再由本院以92年度毒聲
    字第3061號裁定撤銷停止戒治，於92年11月11日戒治期滿執
    行完畢釋放。另同因施用毒品案件，經鈞院先後以91年度訴
    字第2320號、92年訴字第1467號、95年度訴字第4334號分別
    判處有期徒刑8月、5月（定應執行刑1年）、1年2月及1年（
    前3罪執行中於95年6月13日假釋付保護管束）。詎仍不知悔
    改，復基於施用第1級毒品海洛因之犯意，於97年12月1日晚
    上某時，在其位於高雄縣大寮鄉○○○路128巷152-4號住處
    內，施用第1級毒品海洛因1次。嗣為警於97年12月2日下午3
    時50分許，在高雄縣鳳山市○○○路與光遠路口，見其形跡
    可疑，經警盤查後且徵其同意採尿檢驗結果，可待因、嗎啡
    均呈陽性反應，始知上情。
二、案經高雄縣政府警察局鳳山分局報告偵辦。
        證據並所犯法條
一、證據清單與待證事實
  ┌──┬───────────┬───────────┐
  │編號│證    據    名    稱  │待    證    事    實  │
  ├──┼───────────┼───────────┤
  │1   │被告於偵訊時之自白    │坦承於上開時地施用第1 │
  │    │                      │級毒品海洛因。        │
  ├──┼───────────┼───────────┤
  │2   │台灣檢驗科技股份有限公│證明被告於97年12月2日 │
  │    │司97年12月24日KH2008C0│所採集之尿液經檢驗結果│
  │    │087005號濫用藥物尿液檢│，可待因、嗎啡均呈陽性│
  │    │驗報告1紙             │反應，足認被告有施用第│
  ├──┼───────────┤1級毒品海洛因之行為。 │
  │3   │高雄縣政府警察局鳳山分│                      │
  │    │局偵辦毒品案件嫌疑人尿│                      │
  │    │液採集編號對照表1紙（ │                      │
  │    │編號628）             │                      │
  └──┴───────────┴───────────┘
二、核被告甲○○所為，係犯毒品危害防制條例第10條第1項施
    用第1級毒品罪嫌。
三、依毒品危害防制條例第23條第2項、刑事訴訟法第251條第1
    項提起公訴。
    此  致
臺灣高雄地方法院
中    華    民    國    98    年    5    月    25    日
                              檢  察  官  乙 ○ ○
上正本證明與原本無異
中    華    民    國    98    年    6     月    2     日
                              書  記  官  李 秋 娟


司法院資訊處製作；財團法人民間司法改革基金會備份。
